# 证券公司推荐挂牌财务顾问合同包括几项履约义务？

提问人：yangqiaozhiok 时间：2023-06-16 22:50:01
证券公司与客户签订的财务顾问协议约定：合作内容：（一）就甲方改制为股份有限公司事宜，甲方委托乙方担任本次改制工作的财务顾问。委托范围主要包括: 甲方改制整体方案设计与建议;甲方股份有限公司设立等相关事宜。
（二）就甲方在全国中小企业股份转让系统 (简称“新三板”)挂牌转让事宜，在甲方改制完成基础上，甲方应委托乙方担任其新三板挂牌转让的主办券商。乙方同意接受甲方委托，委托范围主要包括: 为新三板挂牌而进行的尽职调查、方案设计、申报材料的准备:协调各中介机构工作:与新三板审核部门进行沟通、协商、反馈等相关事宜。
付款条款：甲方支付乙方财务顾问费共计人民币 100 万元。在甲方完成有限责任公司整体变更为股份有限公司(以工商管理机构颁发核准证书登记为标准)之日起五个工作日内，甲方向乙方支付财务顾问费 20 万; 在甲方向全国中小企业股份转让系统申请挂牌之日五个工作日内甲方向乙方支付财务顾问费 20 万;在甲方取得中小企业股份转让系统出具的同意挂牌函五个工作日内，甲方向乙方支付财务顾问费 60 万。
问题 1 ：可以将财务顾问服务中的改制、推荐挂牌作为两项履约义务吗？如果作为两项履约义务，分别在改制、挂牌完成时确认收入。
问题 2 ：为客户提供财务顾问的最终目的是为了挂牌，将改制挂牌作为组合产出，从而判断是一项履约义务，合理吗？一直对这个组合产出不太理解？
问题 3 ：如果判断为一项履约义务，符合时段确认收入的条件吗？何时确认收入合适？
上述三个问题是关联的，麻烦陈版主和各位大神答疑解惑，万分感谢。

回答人：chenyiwei
1 、实务中，改制和挂牌申报是高度关联的，改制本身不是目的，是为了满足挂牌条件的手段。因此，所提供的与改制相关的服务不应认定为单项履约义务。
2 、为客户提供财务顾问的最终目的是为了挂牌，将改制挂牌作为组合产出，从而判断是一项履约义务，是合理的。虽然改制完成后有一部分收费（20%），但此前累计已发生成本占预计总成本的比例远高于20%，也可以在一定程度上说明改制相关服务不是单项履约义务。
3 、参照财政部会计司发布的《收入准则应用案例——保荐服务的收入确认》，应认定为在一个时点（即完成挂牌后）确认收入。如果最终挂牌失败或者撤回材料，则在正式放弃或者撤回材料时，将已收取且确认无需退回的服务费确认为收入。

提问人：yangqiaozhiok 时间：2023-06-29 22:51:23
十分感谢回复！再探讨一下，改制完成（已变更营业执照）后，若更换券商，这项工作无需重新执行，满足时段确认第一个条件吧，即客户在企业履约的同时即取得并消耗企业履约所带来的经济利益，我认为可以按照时段确认收入。

回答人：chenyiwei
同一履约义务中，不同的服务内容不应采用不同的收入确认方法。